Inventaris van het archief van het Genootschap Noorthey, ca. 1820-1984
Nationaal Archief, Den Haag
- Genootschap Noorthey
  - Juridische adviezen., 1882, 1901, 1904, 1907 en 1920; 90
  - Correspondentie Genootschap., 1878-1888, 1890-1891; 91
  - Correspondentie met Dr. Lely en Verkoren., 1895-1907; 92
  - Rekeningen van Verkoren., sept. 1896 t/m 31 aug. 1897 en okt. t/m aug. 1900; 93
  - Oude polissen Noorthey., 1897-1904; 94
  - Stukken betreffende de onderhoud brug Noodveur, en erfpacht Leiden., 1903-1904; 95
  - Financiën., 1877-1893; 96
    - Rapporten van de Penningmeester, 1877-1885, a
    - Kasboeken, 1879-1884; 1885-1888, b
    - Grootboek nr. 3, 1881-1893, c
  - Akte tas met sleutel., 97
  - Begrotingen en rapporten van Verkoren met correspondentie Dr. Lely., 1892-1907; 98
  - Bescheiden rentmeester, (kwitanties, exploitaties Noorthey 1890 en 1891)., 1890-1891; 99
  - Rekeningen en kwitanties Noorthey., 1878-1880; 100
    - anno 1878, a
    - anno 1879, b
    - anno 1880, c
  - Rekening Staten van de Rentmeester van het Genootschap Noorthey., 1875-1878; 101
  - Rapport van de leden Luden, van Dorp en van Tets., 30 dec. 1881; 102
    Met drie bijlagen waaronder:
    A. Advies van Mr. A. Phillips
    B + C. Financieel aard
  - Acte van constitutie., 1 april 1651; 103
    Geschreven 2 ex. en gedrukt 19 ex
  - Inventaris van de boedel van wijlen Dr. P. de Raadt, (afschrift)., 11 juli 1862; 104
  - Zedelijk lichamen volgens de wet van geschriften dien aangaanden., maart 1852; 105
    o.a.: Acte van constitutie
    De Koninklijke bewilliging
    Het huishoudelijk reglement
  - Afwijzende beschikking van de Minister van Justitie op aanvraag om erkening als rechts persoon., 29 mei 1880; 106
  - a. Toespraak van P. de Raadt op dinsdag 16 nov. 1847, bij gelegenheid van de vestiging van het Genootschap., b. Toespraak van P. de Raadt op de vergadering van 25 maart 1852, de eerste vergadering onder vigueur van de acte van constitutie en de verkregen Koninklijke Bewilliging.; c. Concept voor een huishoudelijk reglement en brief wisseling naar aanleiding van het voorstel tot opneming van dhr. Pluygens als lid van het Genootschap, juli 1854.; 107
  - Balansboek., 30 apr. 1859 - 31 juli 1861; 1 aug. 1861 - 18 apr. 1862; 108
  - Rekening courantboek met J.H. Kramers., 1 nov. 1860 - 31 juli 1863; 109
  - Grootboeken., 1862-1880; 110; 2 delen
    - Okt. 1862-dec. 1870
    - Jan. 1871-dec. 1880
  - Journaalboek., 17 okt. 1862 - 31 dec. 1870; 111
  - Memoriaal., 17 okt. 1862 - 31 dec. 1870; 112
  - Instructie voor de tuinbaas, C. de Ruiter., juni 1861; 113
  - Lijst van sollicitanten voor het directeurschap van Noorthey., 1885; 114
  - Kwitantiën van Verkoren., 1894-1895; 115
  - Rapporten van Dr. J.W. Lely van het Genootschap Noorthey, met enkele stukken van Dr. A.H. Raabe de vroegere directeur van 1892., 1893-1907; 116
  - Vergadering van het Bestuur en de Bouwcommissie ten huize van de heer Sillem, met bijlagen., 12 febr. 1881; 117
  - Ingekomen stukken, klad notulen etc. etc., 1854-1877; 118
  - Bescheiden voor de vergaderingen van het Genootschap., 1852, 1853, 1857, 1859 en 1862 t/m 1880; 119
  - Kwitanties en belastingpapieren van F.H. Iterson te Voorschoten., 1885-1886; 120
  - Rekeningen onder beheer van de Rentmeester Noorthey., 1891-1892 en 1892-1893; 121
  - Begroting Rentmeester., 1891-1893; 122
  - Rekening staten Rentmeester en Dr. Raabe., 1891-1892; 123
  - Balans, winst en verlies, Kas-extracten., 1889-1892; 124
  - Verslagen van de Commissie tot nazien der gebouwen., 1863, 1865 en 1887; 125
  - Begroting, Rentmeester., 1872-1885; 126
  - Rekeningen en kwitantiën van het Genootschap Noorthey., 1876, 1877, 1882, 1883, 1884, 1885 en 1887; 127
  - a. Rapporten van de Penningmeester., b. Kas-staten van de Rentmeester.; c. Rekeningen en kwitantiën.; 1877-1881; 1881; 128
  - Opstellen., 1875-1876; 129
    Waarschijnlijk van Ch. Enschedé
  - Rekeningen en kwitantiën van het Genootschap Noorthey., 1887-1889; 130
  - Exploitatie Noorthey; Staat van ontvangsten en uitgaven in het schooljaar., 1 sept. 1888 - 31 aug. 1889; 131
  - Inrichting Instituut Noorthey op Groot Stadwijk te Voorschoten; Staat van ontvangsten en uitgaven lopende., okt. 1887 t/m 51 aug. 1889; 132
  - Staat van ontvangster en uitgaven van 11 sept. 1887 - 23 nov. 1888, voor de heropening van het Instituut Noorthey en zijn verplaatsing naar stadwijk Voorschoten., 133
  - Staten Rentmeester., 1887-1889; 134
  - "Noorthey" rekeningen en kwitantiën., 1887-1888 en 1888-1889; 135
  - Brieven en telegramen inzake benoeming van een Directeur van het Instituut., 1885; 136
  - Toelichtende beschrijving van een aanbouw van het Instituut Noorthey., 18 mei 1880; 137
  - Balans, winst en verlies, kas- en begrotings staten Instituut Noorthey., 1886-1890; 138
  - Betaalde rekeningen van het Genootschap Noorthey over 1874 en 1875 en april 1876., 139
  - Financiën., Kas-staten Rentmeester.; Kwitantiën.; Nota's.; 1869-1872; 1871-1872; 140
  - Diversen., 1862, 1866; 141
    - Bewijs van doorhaling van bovengenoemde hypotheek, 15 nov. 1866, a
    - Staat van hypotheek inschrijving, 8 nov. 1862, b
    - Borderel van inschrijving, 6 nov. 1862, c
    - Polis en Assurantie, 8 nov. 1862, d
    - Uittreksel van de perceelbewijzen legger van de Gemeente Voorschoten, 7 nov. 1862, e
    - Acte van hypotheek ten behoeve van het Rijk voor de successie regten, 5 nov. 1862, f
  - Kopie balans., 1872; 142
  - Kwitantiën van het vruchtgebruik van de wed. de Raadt-Achenbach., 1 april 1864 - 1 april. 1865; 143
  - Executeursrekening betreffende de blote eigendom waaronder de kosten der begravenis., 14 april 1863; 144
  - Kasrekeningen en kwitantiën, waaronder de rekening en verantwoording van het gehouden beheer van een fonds ten behoeve van Vrouwe Marie Louise du Moulin, wed. van Mr. W.B. de Salve de Bruneton overleden te 's-Gravenhage., 10 okt. 1868; 145; 1866 - 1869
  - Exploitatie Noorthey rekeningen en kwitantiën., 1891-1892 en 1892-1893; 146
  - Extract rekening., 1886; 147
  - Kasrekeningen en kwitantiën., 1870; 148
  - Kasrekeningen en kwitantiën., 1872-1873; 149
  - Stukken over de leerlingen., 1881; 150
- J.H. Kramers
  - Overeenkomst met J.H. Kramer., 1 nov. 1858; 151
  - Ontwerp overeenkomst met J.h. Kramers en de overeenkomst zelve., 24 okt. 1870; 152
  - Overeenkomsten met J.H. Kramers., 1870, 1880; 153
    Besloten op 26 febr. 1882 de bovengenoemde overeenkomst te doen eindigen op 1 aug. 1882.
    - 24 okt. 1870, a
    - 27 nov. 1880, b
  - Diploma van erelidmaatschap van het Gezelschap Noorthey, uitgereikt aan J.H. Kramers., 3 nov. 1875; 154
- Dr. A.H. Raabe
  - Verslag over het Instituut Noorthey betreft de heropening, 1 sept. 1888 tot het einde van de cursus, 1 juli 1891, dus over drie schooljaren., 155
  - Benoeming Dr. A.H. Raabe., sept. 1888; 156
  - Brief wisseling met Dr. A.H, Raabe te Utrecht., mei-oct. 1887; 157
  - Overeenkomst met Dr. A.H. Raabe, (kopie)., 22 okt. 1887; 158
  - Rapporten van de heren Sillem, Snouck, Hurgronje en Enschedé., febr. 1892; 159
  - Bescheiden betreffende het directeurschap Dr. A.H. Raabe., 160
- Dr. J.W. Lely
  - Conclusie van het besprokene in de vergadering van het Genootschap op 5 nov. 1892, betreffende de benoeming van Dr. J.W. Lely te Delft., 161
  - Benoeming, van Dr. J.W. Lely., sept. 1893; 162
  - Overeenkomst met Dr. J.W. Lely., 14 jan. 1893 en 3 april 1901; 163
  - Lijst van stukken en correspondentie met Dr. J.W. Lely inzake wijziging en de overeenkomst tussen Dr. Lely en het Genootschap., nov. 1900-febr. 1901; 164
  - Brief van Dr. Lely na rapport over cursus 1899 - 1900 met voorstel nr. 1. Samenvoeging der 2 rekeningen en gelijke verdeling van het beter saldo., 14 nov. 1900; 165
  - Concept overeenkomst met Dr. H.L.M. Luden, Mr. W.G. Dedel en D. van Bosse, toegezonden Dr. J.W. Lely (begrotingen etc.)., dec. 1900; 166
  - Antwoord van Dr. Lely betreft op de concept overeenkomst., 9 dec. 1900; 167
  - Concept overeenkomst van Dr. Lely en brief hierover van Mr. Luden., 13 dec. 1900; 168
  - Brief van Mr. Dedel aan Dr. Lely naar aanleiding van diens brief d.d. 9 dec. 1900., 169
  - Brief van Dr. Lely., 15 jan. 1901; 170
  - Antwoord aan Dr. Lely., 18 jan. 1901; 171
  - Brief van Dr. Lely., 20 jan. 1901; 172
  - Voorstel nr. 3 van Dr. Lely., 30 jan. 1901; 173
  - Becijferings der resultaten van eventuele toepassing van voorstel, 1, 2 en 3 etc., 174
  - Rapport aan de overige leden der commissie betreffende de alg. vergadering voor 4 maart 1901., 175
  - Brief van Dr. Lely., 15 febr. 1901; 176
  - Concept aan Dr. Lely toegezonden na de vergadering van 4 maart te Amsterdam, waarop door hem wijzigingen zijn gesteld bij zijn brief van 27 maart., 177
- Inventarissen
  - Catalogus van Fysische Instrumenten enz., 178
  - Index Librorum door P. de Raadt., 12 dec. 1827; 179
  - Inventaris van de boedel en schoolmaterieel van het Instituut Noorthey, opgemaakt naar aanleiding van de overeenkomst met J.H. Kramers d.d. 24 okt. 1870., 1 nov. 1870; 180
  - Inventaris van de Voorwerpen, die buiten het gebruik zijn gehouden volgens art. 4 van bovenstaande overeenkomst., 24 nov. 1870; 181
  - Lijst van het meubilair, toebehorende aan Noorthey, overgenomen door J.H. Kramers., 3 en 12 okt. 1882; 182
  - Inventaris huize Noorthey anno 1882., 183
  - Lijst van de boedel, die in 1882 te koop zijn aangeboden., 184
  - Nota betreffende het verschil van. de orginele en kopie inventaris van dhr. Sonders., 185
  - Lijst bevattende de jaarlijkse aanvulling van de Bibliotheek van 1872 tot 1881., 186
  - Inventaris van de Bibliotheek op 1 jan. 1871., 187
    Filologie
    Geschiedenis en Geografie
    Theologie
    Filosofie
    Wis- en Natuurkunde
    Staat en Recht
    Kunsten
    Letterkunde
    Pedagogie
  - Diverse inventarissen., 1888-1907; 188
    - Lijst van meubilair enz. van Noorthey, jan. 1907
    - Inventaris van de meubels enz. van Noorthey, sept. 1894
    - Inventaris meubelen, 23 nov. 1888
    - Inventaris instrumenten, sept. 1888
    - Overdracht van de meubelen door Dr. Raabe aan Dr. Lely, 10 aug. 1893
  - Oude geschreven alfabetische catalogus van de bibliotheek., 189
  - Geschiedkundige Wetenschappen., 190
  - Theologische Wetenschappen, Filosofische-, Wis- en Natuurkundige Wetenschappen etc., 191
  - Letterkunde., 192
  - Pedagogie., 193
  - Lijst van stukken overgenomen door Verkoren van de Erven F.H. Iterson., 3 jan. 1888; 194
  - Lijst van boeken die ingeschreven zijn, doch niet op de bibliotheek gevonden worden., 1872; 195
  - Wapen van Mr. Daniël Noorthey Raad van Vroedschap der Stad Rotterdam, Hoogheemraad van Schieland, kopergravure., 18e eeuw; 196
  - Blanco karbonboek., 198
  - Voorwaarden voor drie maanden verblijf op het Instituut Noorthey in 1838., 199
- Prospecti
  - Prospecti uitgegeven door Dr. J.W. Lely., 10 aug. 1893; 197
  - Prospecti., 24 mei 1845; 200
  - Prospecti 1846 in het Frans gesteld., 201
  - Prospecti., 1 nov. 1848; 202
  - Prospecti uitgegeven door Dr. A.H. Raabe., 16 aug. 1887; 203
  - Prospecti., 6 aug. 1860; 204
  - Prospecti zonder datum in het Frans gesteld., 205
- Onderwijs
  - Bescheiden betreffende het huis te Leiden., 1858; 206
  - Brief aan de Tweede Kamer van de Staten Generaal betreffende het wetsontwerp tot herziening der Grondwet., 1 juli 1848; 207
  - Verslag aangaande de leerwijze van de heer Jacotot aan het Departement van Binnenlandse Zaken., 8 sept. 1826; 208
  - Denkbeelden over de leerwijze van Jacotot en beoordeling van Kinker, verslag over dezelve., 1827; 209
  - Stukken voor en tegen de plaatselijke admissie., 210
  - Recensie van P. de Raadt in de gids over: Geschiedenis van opvoeding en onderwijs door D. Buddingh, 's-Gravenhage 1842., "Wat staat het lager schoolwezen in Nederland van het Pauselijken stoels te wachten" door J. Teissedré l'Ange, Amsterdam 1842. (4 ex.).; 211
  - Bijlagen Tweede Kamer der Staten Generaal. Verslag omtrent de staat der hogere middelbare en lagere scholen over., 1856-1857; 212
  - Het ontwerp van wet op het Lager- en middelbaar onderwijs beschouwd., 213
  - Een woord over het ontwerp van wet op het lager onderwijs door J.W. van Hille., 214
  - "'Wat men ziet en wat men niet ziet of kijkjes", in het wets-ontwerp op het onderwijs door E. Molema., 215
  - Schets van de Staat van het lager onderwijs in Holland, Pruisen, België en Frankrijk, door O'Malley uit het engels vertaald, Leiden., 1843; 216
  - Vrijheid van onderwijs en eerbiediging van ieders Godsdienstige begrippen., volgens de Grondwet van 1848, Amsterdam., 1854; 217
  - De voorgedragen wet en memorie van toelichting enz., 1854; 218
  - Bedenkingen van Mr. G. Groen van Prinsterer, beantwoord door P. de Raadt., 1843; 219
  - Het besluit van 2 januari 1842 omtrent het lager onderwijs vergeleken met de wet van 3 april 1806 door P. de Raadt., 220
  - Vier wetten op het onderwijs., 1854; 221
  - Het ontwerp van wet op het lager- en middelbaar onderwijs verdedigd., 1855; 222
  - "Beknopte Proeve eener opvoedkundige bebeschouwing der school wet van 1806; verslag der eerste permanente commissie van de onderwijzers-vereniging van het eerste schooldistrict van Zuid-Holland”., 1848; 223
  - Een openbare school volgens de in 1854 ontworpen wet op het schoolonderwijs., 224
  - "Hoe denkt de echte Nederlander over het ontwerp van wet, op het lager-en middelbaar onderwijs?"., nov. 1854; 225
  - Maandblad van het Nederlandsche Onderwijzers Genootschap ter bevordering van Volksopvoeding en Onderwijs., nov. 1854; 226
  - Levensbericht van H.J Beekman door Buddingh met de rede gehouden aan het graf door P. de Raadt., 227
  - Beoordeling geschrift G.H. Roggen: Nieuwe Leerwijze om vreemde talen aan te leren. 's-Gravenhage (Handschrift)., 1829; 228
  - Provinciaal schoolreglement van Zuid-Holland, met opmerkingen van P. de Raadt., 229
  - Request van P. de Raadt aan Gedeputeerde Staten van Zuid-Holland., 16 jan. 1844; 230
  - Diverse stukken, brochures, beschouwingen in Kranten, voorlopige verslagen, memorie van toelichting, verslagen van Tweede Kamer, etc. over de wet op het lageren middelbaar onderwijs van 1857., 231
  - Lager Onderwijs in Engeland en Ons Vaderland door P. de Raadt. ’s-Gravenhage., 1840; 232
  - Brief over de wetten op het lager onderwijs aan dhr. J. Corver Hooft door P. de Raadt. Rotterdam., 1829; 233
  - De wetten op het Lager onderwijs in het Koninkrijk der Nederlanden. Geschiedkundig beschouwd, door P. de Raadt. Rotterdam., 1830; 234
  - Extracten uit het groot placaetboek van de Staten Generaal van Holland en West-Friesland en de Staten van Zeeland uitgegeven door Mr. C. Cau rechtsgeleerden in 's-Gravenhage anno 1658., 235
  - Vrijheid van Onderwijs., 31 aug. 1840; 236
  - Brievenboek van de Minister van Binnenlandse Zaken., 8 febr.-4 juli 1842; 237
  - Missive ten geleide ener aanschrijving betrekkelijk het Godsdienstig onderwijs op de lagere scholen., jan. 1842; 238
  - Kranten over onderwijs zaken., Dagblad van 's-Gravenhage.; Staatscourant.; 1840; 2 sept. 1840; 7 sept. 1840; 239
  - Mengelwerk 1840: drie onderwerpen over het lager onderwijs.o.a., 240
    Lager onderwijs in Engeland en Nederland
    Vrijheid van onderwijs
    Nederlandse toekomst in het lagere schoolwezen
  - Diverse stukken betreffende het verzoek om het Bijbelse onderwijs van de scholen te weren., 1840-1844; 241
  - Nota van het kamerlid Luyben., 242
  - Nieuwe schrijfleerwijze in gebruik op de 's-Gravenhaagse stadschool van de heer H.v.d. Heuvel., 243
  - Staatsblad van het Koninkrijk der Nederlanden; Besluit van 10e maart 1870, tot vaststelling van een alg. reglement in de art. 55 en 57 van de wet van 2 mei 1863., 244
  - Ontwerp van alg. reglement voor de eindexamens der Hogere Burgerscholen., 245
  - Circulaire, houdende voorschriften betreffende de eindexamens in 1868, door de Minister van Binnenlandse Zaken aangeboden aan de heer Kramers Institutèur te Noorthey., 8 mei 1868; 246
  - Regeling van het eindexamen der Hogere Burgerscholen in 1869., 247
  - Instructie voor de Agent der Nationale Opvoeding, waaronder begrepen is de Geneeskundige staatsregeling, de vorming der nationale leden, de bevordering van het Openbaar onderwijs en van Kunsten en Wetenschappen, (kopie)., 18 okt. 1798; 248
  - Brief van de Stedelijke bestuursschool te 's-Gravenhage betreffende de overtredingen der bestaande verordeningen op het onderwijs., maart 1839; 249
  - Besluit van 13 aug. 1831 omtrent het onderwijs., 250
  - Missive betreffende het Koninklijke besluit van 27 mei 1831. (nr. 117)., 251
  - Stukken betreffende het Staats- en admissie examen 1853., 252
  - Uit diverse Kranten; een artikel over het Koninklijk besluit van 4 aug. j.l. over het Hoger Onderwijs., De zitting van de Staten Generaal van de Tweede Kamer.; Anno aug. 1853; 253
  - Brieven aan het Gemeente bestuur Voorschoten en de Minister van Binnenlandse Zaken, betreffende het verslag en toestand der inrichting van Voorbereidend Hoger Onderwijs., 7 maart 1893 tot 31 juli 1907; 490
  - Schets van het onderwijs op Noorthey, 1893 - 1900 door Dr. J.W. Lely, (handschrift)., aug. 1905; 491
  - Vaccinatie-bewijzen., 492
  - Brief van Dr. J.W. Lely aan Monsieur C. Vinet., 24 april en 7 mei 1895; 493
  - Lijst van onderwijzers en onderwijzeressen en leerlingen die tot het Huis van Opvoeding en Onderwijs Noorthey zijn toegelaten., 1893-1907; 494
  - Roosters van werkzaamheden., 1895-1906; 495
    cursus jaar: 1895-1896, 1896-1897, 1897-1898
    1898-1899, 1899-1900, 1900-1901
    1901-1902, 1902-1903, 1903-1904
    1904-1905, 1905-1906
  - Mededelingen van het Nederlandsch Historisch Instituut te Rome deel IV en V, (3e druk)., 1947; 496
  - Album Amicorum: Beminde leerlingen, gedurende hun verblijf op Noorthey, vrienden na hun vertrek, in dezelfde mate als echt Christelijke grondbeginselen zich in hun gedrag en hunnen levenswandel doen kennen. Noorthey, (P. de Raadt)., 21 dec. 1848; 497
  - Foto-album., 498
  - Uittreksel uit de memories van Mr. Frans Carl Valck, betreffende zijn verblijf op Noorthey van 19 mei tot 22 juni 1853., 499
  - Reglement op de verbetering van het schriftelijk werk op Noorthey., 514
  - Lecture Francaise., 1837; 515
  - Beknopte geschiedenis der letteren en wetenschappen in Nederland door N.G. van Kampen., 516
  - Muziek. (Handleiding Piano)., 517; 1 cahier
  - Opstellen ter vertaling in het Hoogduits voor de leerlingen van Noorthey., 1853; 518
- Staatsexamen
  - Het Koninklijk besluit van 23 mei 1845 en 1 juli 1850, en de verslagen van de Staats-Cornmissiën voor de toelating van studenten tot de Hoge scholen en athenea door P. de Raadt, Amsterdam 1851., 1845-1850; 254
  - Brief van C. Osenbruggen aan P. de Raadt., 255
  - Advies van de heer C.G. Cobet, over het verslag der commissie wegens het door hem ingediende voorstel., 256
  - Het Koninklijk besluit van 4 aug. 1853 bevattende de bepalingen om zich te verzekeren, dat zij die een academisch graad begeren tot het aanhoren van onderwijs behoorlijk voorbereid zijn., 257
  - Bescheiden naar aanleiding van een adres invoering van een staats examen om toegelaten te worden tot de Hoge school etc. etc., 1853; 258
  - Een woord ter behartiging aan allen die invloed hebben op openbare inrichting van onderwijs in oude talen., 259; 1 katern
  - Brief van Curatoren aan Burgemeester, Wethouders en leden van de Raad, Delft., 29 okt. 1838; 260
  - Besluit van de Raad om de Latijnse scholen te ontbinden (Alg. kunst en Letterkunde), Leiden., 17 aug. 1838; 261
  - Uittreksel uit de Stads courant van., 11 sept. 1838; 262
  - Gymnasium en Instituten door Philalethis, (P.de Raadt drie brieven. Leiden., 1838; 263
  - Brieven over voormalige en tegenwoordigen toestand der Latijnse scholen in het Koninkrijk der Nederlanden van Mr. W. Terpstra, Leiden., 1838; 264
  - Dagblad van 's-Gravenhage, en stukken over het Haagse Gymnasium., 1 okt. 1838, 13 aug. 1841; 265
  - Het Gymnasium als stedelijk inrichting beoordeeld door P. de Raadt (2 ex.), Leiden., 1859; 266
  - Antwoord op het Gymnasium als stedelijk inrichting door W.G.B., Leiden., 1839; 267
  - Aan den heer W.G.B., de schrijver van het Gymnasium als stedelijk inrichting, beoordeeld door P. de Raadt (2 ex.), Leiden., 1839; 268
  - Levensschets van Frans Antoni Bosse, door J.T. Bergman, Leiden., 11 juli 1841; 269
  - Gerecenseerd door P, de Raadt in de Gids, nr.9., 1841; 270
  - Anti kritiek in de Recensent ook der Recensenten, nr. 2., 1842; 271
  - Antwoord op de anti kritiek in de Gids, nr. 4., 1842; 272
  - Toegift op de anti kritiek in de Recensent der Recensenten, nr. 6., 1842; 273
  - Antwoord op de anti kritiek van de in Gids 1841. nr. 9 voorkomende beoordeling van: Levenschets van F.A. Bosse, enz. (4ex.)., 274
  - Laatste voorbereiding tot Hoge school, door P. de Raadt. (5 ex.), Amsterdam., 1857; 275
  - Lijst van onderwijsers van het instituut van Noorthey sedert mei 1824-juli 1850., 276
  - Gebedenboek., 277
  - Nederlandse Geschiedenis door N.G. van Kampen. Eerste deel., 278
  - Aantekening op gelezen boeken., 27 april 1846; 279
- Het Huis van Nassau
  - Het geslacht van Nassau door P. de Raadt, overdruk uit de Leydsche Courant van., 17 dec. 1855; 282
  - Nassau-Siegen door P. de Raadt overdruk uit de recensent, Alg. Lett. Maandschrift., 2 dec. 1853; 283
  - Beoordeling door P. de Raadt in de Gids van: Geslacht tafel van het doorluchtig Huis van Nassau, van den vroegsten tijd tot op heden, bevatten 297 aangehuwde Prinsen en Prinsessen, te samen eene opsomming van 785 vorstelijke personen in het Huis van Nassau, door A.G.W. Ramaer Oud-Officier der Infanterie, Amsterdam, gebroeders Diederichs., 7 okt. 1853; 284
  - Scheiding van Walram en Otto van Nassau; en diverse aantekeningen van P. de Raadt., 285
  - Diversen, 286
    - Vorm van regering van de Nederlandse Staat in 1850., a
    - Maurits 1584-1625 (voor het bestaan)., b
    - Het eerste stadhouderloze tijdvak begint met de dood van Willem II (6 nov. 1650) en eindigt met verheffing van Willem III (2 juni 1672)., c
    - Willem Hendrik geb. 14 nov. 1650, gestorven 19 maart 1702 (gewoonlijk Willem III)., d
    - De Koning van Pruisen betwist aan Jan Willem Friso de nalatenschap van Koning Wilem III, 18 okt. 1675, e
    - Tweede Stadhouder-bestuur Jan Willem Priso erf stadhouder van Friesland, 1702-1747, f
  - Bescheiden betrekking hebbende op de opvoeding der Prinsen van Oranje
    - Diverse opstellen in handschrift van P. de Raadt als:., 290
      - Een gewaagde blik op de eerste levensjaren van Prins Willem I., a
      - Maurits geb. te Dillenburg 13 nov. 1567, overl. in 's-Gravenhage 1625., b
      - Fredrik Hendrik, 1584-1647, c
      - Willem II, 1626-1650, d
      - Willem III, 1650-1702, e
    - Kopie van stukken afkomstig van Professor Tollius betrekkelijk tot het onderwijs aan de Prinsen., 12 febr. 1853; 291
    - Geschiedschrijvers van het Huis van Oranje., 292
    - Overzicht van het onderwijs door Z.H. Willem Nikolaas Alexander Frederik Karel Hendrik Prins van Oranje te Noorthey., 293
    - Historische aanwijzingen tot de geschiedenis der opvoeding van jonge vorsten., 294
    - Uittreksels uit "Tablau de l'Histoire Princes et Principanti"., 295
    - Broeders van Prins Willem., 296
- Leerlingen en onderwijs
  - Lijst der Mathematische schoolboeken etc., 1850-1851; 297
  - Overzicht van het onderwijs op Noorthey., 1846; 298
  - Klassikale indeling der leerlingen., 13 aug. 1838 - 15 april 1863; 299
  - Stamlijst der leerlingen 2 delen., 1821-1888; 300
  - Leerlingen lijsten., 301
  - Verslagen over vakantie -en ander werk., 1823-1849; 302
  - Verslagen over vakantie -en ander werk., 1850-1860; 303
  - Statistiek der lessen en werkzaamheden., 1853-1882; 304
  - Verslagen van 20 aug. 1849 - 9 juni 1861., 305
  - Verslagen van 13 aug. 1861 - 20 febr. 1869., 306
  - Verslagen van 16 aug. 1869 - 20 juni 1882., 307
  - Gedragslijsten sept. 1825-mei 1825., 308
  - Opstellen naar aanleiding van de ziekte, het overlijden en de begrafenis van Dr. J.B. Molewater, door Marten Postmus, Rotterdam., 18 dec. 1864; 309